---
title: "firstLab_task1"
author: "Semen Khomets"
date: "2022-10-31"
output: html_document
---

```{r setup, include=FALSE}
knitr::opts_chunk$set(echo = TRUE)
```
***
Устанавливаю абсолютный путь до директории с данными:
```{r warning=FALSE}
setwd("C:\\Proteomics")
```
***
Функция изменяет столбец. В новом столбце удаляем пробел и преобразуем его в числовой формат. Затем если получили хотя бы одно значение **NA**, то исходный столбец содержал строки и не подлежит изменению - следовательно возвращаем его же, иначе - новый измененный столбец:
```{r warning=FALSE}
fix_column <- function(column){
  fixed_column <- sub(' ', '', column)
  fixed_column <- as.numeric(fixed_column)
  if(any(is.na(fixed_column))){
    return(column)
  }else{
  return(fixed_column)
  }
}
```
***
Функция вызывает **fix_column** поочередно для каждого столбца и возвращает преобразованную таблицу:
```{r warning=FALSE}
fix_data <- function(df){
  fixed_df <- lapply(df, fix_column)
  return(data.frame(fixed_df))
}
```
***
Исполняемый код - считываем данные, получаем измененную таблицу, печатаем ответ: 
```{r warning=FALSE}
df <- read.csv(file = "data\\lab1_e1.csv")
fixed_df <- fix_data(df)
print(fixed_df)
```



